---
title: "R Notebook"
output: html_notebook
---

**import library**
```{r}
library(tidyverse)
library(ggplot2)
library(markovchain)
library(dplyr)
library(patchwork)
library(hrbrthemes)
```


**loading of data.**
```{r}
data_text <- readxl::read_xlsx(path = "WholeData_cardano_adaCoin.xlsx")
data_score <- readxl::read_xlsx(path = "Cardano_ada_data (2).xlsx")
```

```{r}
glimpse(x = data_text)
```
```{r}
# data_text$comment[1]
glimpse(data_score)
```

*Transformacion de variables de fecha*
```{r}
# removemos la coma de las fecha para el inner join.
data_score <- data_score %>%
  mutate(Date = str_replace_all(Date, ",", ""))
```


```{r}
# manejando expresiones regulares
data_score <- data_score %>%
  mutate(Date = sub(pattern="?Jun", c("June"), Date)) %>%
  mutate(Date = sub(pattern="?Apr", c("April"), Date))

data_text <- data_text %>%
  mutate(comm_date = format(comm_date, format = "%B %d %Y")) %>%
  mutate(post_date = format(post_date, format = "%B %d %Y"))

# cambiamos el nombre de la variables comm_date a Date para el inner join
data_text <- reshape::rename(data_text, c(comm_date = "Date"))
names(data_text)
```

```{r}
# transforamcion de variables
data_score <- data_score %>%
  mutate(Date = as.Date.character(Date, format = "%B %d %Y"))

data_text <- data_text %>% 
  mutate(Date = as.Date.character(Date, format = "%B %d %Y"),
         post_date = as.Date.character(post_date, format = "%B %d %Y"),
         id = as.integer(id),
         comment_score = as.integer(comment_score))
```

**Creacion del dataframe sobre correlacion**
```{r}
df_cor <- inner_join(x = data_score, y = data_text, by = "Date") %>%
  group_by(id, comment_score, Price) %>%
  select(Date, id, comment_score, Price) %>%
  unique()
  
```

**prueba de normalidad de los datos **
```{r}
shapiro.test(df_cor$comment_score)
```
observacion: dado que el valor de p-value es menor que 0.05 (alfa) entonces
diremos que no existe evidencia suficiente para no rechazar la hipotesis nula 
de que los datos de la muestra provienen de una poblacion con distribucion normal.
por lo tanto, los datos del puntaje de los comentarios no provienen de una distribucion
normal.

```{r}
shapiro.test(df_cor$Price)
```
observacion: dado que el valor de p-value es menor que 0.05 (alfa) entonces
diremos que no existe evidencia suficiente para no rechazar la hipotesis nula 
de que los datos de la muestra provienen de una poblacion con distribucion normal.
por lo tanto, los datos del precio de la criptomoneda no provienen de una distribucion
normal.

**graficos**
```{r}
df_cor %>%
  ggplot(mapping = aes(x=Price, y=comment_score)) +
  geom_point() +
  ggtitle("Trend of data") +
  theme_ipsum_pub()
```
Observacion: Como podemos ver, tenemos una tendencia nula, con una fuerza de correlacion debil.

puesto que no vemos ninguna tendencia lineal en los datos, pero si una aumento en 
el precio de la criptomoneda con respecto al puntaje de comentarios. realizaremos una
prueba de correlacion de *Spearman*
```{r}
# coeficiente de correlacion de Spearman
cor(x=df_cor$comment_score, y=df_cor$Price, method="spearman")
```
observacion: cuantitativamente podemos oberservar que la correlacion de los datos es casi nula

*Grafico de series temporales*
```{r}
plot1 <- df_cor %>%
  ggplot(mapping=aes(Date, Price)) +
  geom_line(color = "#69b3a2", size = 2) +
  ggtitle("Price for Date") +
  theme_ipsum()

plot2 <- df_cor %>%
  ggplot(mapping=aes(Date, comment_score)) +
  geom_line(color="grey", size = 2) +
  ggtitle("Score per comment to Date") +
  theme_ipsum()

plot1 + plot2
```
Observaciones: los grafics de series temporales nos muestra un aumento en el precio 
de la criptomoneda durante el mes de mayo. asi mismo durante este periodo, es
posible observar que los puntos de los comentarios han aumentado. por el contrario
durante el mes de junio podemos ver una caida del precio que no corresponderia
al puntaje de los comentarios de los usuarios de reddit para compras de criptomonedas.

**Modelo HMM**
```{r}
df_hmm <- inner_join(x=data_score, y=data_text, by="Date") %>%
  group_by(Date, Price, comment) %>%
  select(Date, Price, comment) %>%
  unique()
```

```{r}
m_price <- matrix(df_hmm$Price, byrow = TRUE)
matrix(df_hmm$comment)
mc <- new("markovchain", transitionMatrix=m_price, states = df_hmm$comment, name = "comments")


```

